# 是同一控制下的企业合并?陈版

提问人：呼叫帮助 时间：2010-04-30 18:05:26
A是一家医药公司（商业）、B是一家制药企业（工业），A、B公司同属国资委管理的企业，国资委要求A公司作为战略投资者对B公司实施托管，并对其进行重组。托管期间，A能对B实施控制，但两者之间不存在投资关系的情况下，本年度经国资委同意A收购了B公司一个子公司C。请问： 1 、A公司收购C公司是否可以认定为同一控制下的企业合并行为？ 2 、在托管期间A公司为B公司支付的重组支出，是作为投资支出还是作为债权支出？ 3 、托管之后，重组完成后，国资委又批复将B公司并入A公司，是否视为同一控制下的企业合并处理？

回答人：chenyiwei
回复 楼主 呼叫帮助 的帖子是否认定为同一控制下企业合并，要看是A获取对C的控制权在先，还是购买股权行为在先。根据以前的多次讨论，仅仅根据股权托管关系是不能认为存在控制的，需要综合多方面因素和事实予以综合分析和判断。如果认为在托管期间A可以控制B和C，则B和C应纳入A的合并范围，此时A收购C的股权就不是企业合并，只是收购少数股权；如果认为A虽然托管B，但不能控制B和C的，则A收购C的股权应属于非同一控制下的企业合并。 在托管期间A公司为B公司支付的重组支出，应根据支出的性质确定如何处理。 重组完成后B公司并入A公司是否构成同一控制下合并的问题，比照前述第一段的原则处理。

回答人：chenyiwei
回复 藤椅 lileihome 的帖子对于这种涉及高度复杂的专业判断的问题，不主张仅仅根据准则讲解中的某一条规定就简单认定控制的存在或不存在。